【裁判字號】    88,上易,1629
【裁判日期】    890926
【裁判案由】    竊盜
【裁判全文】
台灣高等法院台中分院刑事判決                  八十八年度上易字第一六二九號
    上  訴  人  臺灣苗栗地方法院檢察署檢察官
    被      告  丙○○
右上訴人因被告竊盜案件，不服臺灣苗栗地方法院八十八年度易字第一七八號中華民
國八十八年五月十四日第一審判決（起訴案號：臺灣苗栗地方法院檢察署八十八年度
偵字第一○四二號），提起上訴，本院判決如左：
      主  文
原判決撤銷。
丙○○於夜間侵入住宅竊盜，累犯，處有期徒刑捌月。
      事  實
一、丙○○有違反麻醉藥品管理條例、恐嚇等前科，八十五年間因違反槍砲彈藥刀械
    管制條例，經法院分別判處有期徒刑五月、七月確定，定其執行刑為十一月，於
    八十七年三月十日執行完畢，仍不知警惕，於八十八年二月八日凌晨三時二十分
    許，意圖為自己不法之所有，見丁○○位於苗栗縣後龍鎮溪洲里七鄰四份仔三十
    三號住宅之後門未關，竟由後門進入林宅竊取丁○○所有之白玉髓手環、花碧玉
    手環各一條及黃碧玉項鍊一條，得手後據為已有，嗣經警於同年二月八日持檢察
    官之搜索票搜索毒品時（毒品危害防制條例另案偵查）查獲。
二、案經苗栗縣警察局通宵分局報請台灣苗栗地方法院檢察署檢察官偵查起訴。
      理  由
一、被告丙○○於本院調查時，坦承於前揭時、地在未得屋主即乙○○、丁○○之同
    意下，自後門進入上開住宅，並拿取丁○○所有之白玉髓手環、花碧玉手環各一
    條及黃碧玉項鍊一條之事實自白不諱，雖矢口否認有竊盜犯行，辯稱：乙○○係
    伊幼年朋友，當日伊自後門進入後，進入二樓將乙○○叫醒，向李某表示被警察
    追捕，要向其借錢，李某表示沒有現款，在一樓看見上開手環、項鍊非常漂亮，
    即以價值約二萬元之仿造勞力士手錶與乙○○交換云云。
二、本院查：
  (一)警方於八十八年二月八日下午四時三十分許，在被告住處查獲被害人丁○○所有
    白玉髓手環、花碧玉手環各一條及黃碧玉項鍊一條之事實，業據被告自白在卷，
    核與被害人丁○○指訴該物係其所有一節及證人即查獲本案之警員劉清正、徐正
    城於原審時所證查獲情節相符，並有贓物領據一紙附卷可考。
  (二)被告於八十八年二月八日警訊及同年月九日檢察官訊問時就持有上開手環、手鍊
    之原因供稱：當日凌晨三時二十分許，伊自乙○○家後門自行進入後，乙○○夫
    婦正在睡覺，伊叫醒乙○○後，向其借錢，看見展示櫃中有上開物品，隨手將項
    鍊及掛在脖子上，在得到乙○○同意後才拿取該物品等語，兩度供述均未提及有
    以仿造勞力士手錶交換之事。被害人丁○○於自宅接受警方訊問時指稱：被告係
    伊配偶乙○○之同學，於八十八年二月八日凌晨三時二十分侵入伊住宅，直至三
    時三十分左右敲房間門，伊與乙○○方知被告進入伊家中，被告可能在敲門之前
    拿取上開價值一萬元許之玉石等語。丁○○於該次警訊時更進一步表示要對被告
    侵入住宅部分提出告訴且請求警方加強注意被告動態，防止被告對其家人不利，
    有警訊筆錄記載可考。
  (三)被害人乙○○、丁○○於原審八十八年四月十四日訊問時指稱：晚間睡覺時均有
    關閉門窗，不知被告由何處進入，待被告敲房門時，伊等才醒來。上開財物價值
    約一萬元，係被告以勞力士手錶所交換，確實有得到同意始交付等語，乙○○同
    時表示，被告係其同學，平時常至伊家中，侵入住宅部分不願告訴等語。查：(1)
    被告於凌晨時分，在未得被害人之同意下，竟進入被害人之住宅，其行為迴異常
    情，以被害人丁○○於警訊時表示要追訴之態度，足見對被告此行為之不滿，被
    告與乙○○縱係同學關係且交往密切，亦不足以正當化其行為。(2)被告於警訊及
    偵查中均未提及有以勞力士手錶交換之事，被害人丁○○於警訊時亦未提及此事
    實，被告及被害人等事後於原審時所稱交換一節，參酌兩者價錢並非相當（勞力
    士手錶依被告稱價值二萬元，手鍊等價值依被害人稱約一萬元）及依被告供述當
    時係因缺錢，前往向乙○○借款等情，衡諸常理交換之說實難採信。(3)丁○○於
    警訊時，即對被告是否會挾怨報復，危及家人安全一節表示其憂心己見前述，是
    被告所辯及被害人等於原審之供述不足為被告有利之認定。
    本件事證已臻明確，被告犯行堪以認定。
三、核被告所為係犯刑法第三百二十一條第一項第一款之加重竊盜罪。被告於八十五
    年間因違反槍砲彈藥刀械管制條例，經法院定其執行刑為有期徒刑十一月確定，
    於八十七年三月十日執行完畢，有台灣苗栗地方法院檢察署刑案資料查註紀錄表
    附於偵查卷可稽，其於徒刑執行完畢後，五年以內再犯本件有期徒刑以上之刑之
    罪，為累犯，應依法加重其刑。原審不察，遽予無罪之諭知，自有未洽，檢察官
    上訴意旨，指摘原判決不當，非無理由，自應予撤銷改判，爰審酌本件被害人嗣
    後原審調查時，已表明不願追究被告及被告犯罪之動機、目的、手段、與被害人
    等之關係、智識程度、犯罪所生之損害及犯罪後態度等一切情狀，量處如主文第
    二項所示之刑。
四、被告經合法傳喚，無正當理由不到庭，爰不待其陳述，逕行判決。
五、據上論結，應依刑事訴訟法第三百六十九條第一項前段、第三百六十四條、第二
    百九十九條第一項前段、第三百七十一條，刑法第三百二十一條第一項第一款、
    第四十七條，判決如主文。
本案經檢察官甲○○到庭執行職務。
中      華      民      國    八十九     年      九     月    二十六    日
                                  臺灣高等法院臺中分院刑事第四庭
                                        審判長法  官  洪  耀  宗
                                              法  官  吳  重  政
                                              法  官  劉  登  俊
右正本證明與原本無異。
不得上訴。
                                              書記官  吳  麗  慧
中      華      民      國    八十九     年      九     月    二十七    日
                                              Ｃ


司法院資訊處製作；財團法人民間司法改革基金會備份。
